臺灣宜蘭地方法院刑事判決　　　　　　　　　　　　　　九十年度易字第四八四號
　　公　訴　人　臺灣宜蘭地方法院檢察署檢察官
　　被　　　告　甲○○
右列被告因竊盜案件，經檢察官提起公訴（九十年度偵字第二二零五號），本院判決
如左：
    主  文
甲○○共同竊盜，累犯，處有期徒刑參月，如易科罰金以參佰元折算壹日。
    事  實
一、甲○○曾因違反麻醉藥品管理處罰條例案件，經本院判處有期徒刑六月，於民國
    八十五年六月十二日入監執行，於八十六年七月十二日執行完畢出監。甲○○仍
    不知悔改，與乙○○（未據起訴）共同基於為自己不法所有之犯意聯絡，於九十
    年七月十二日下午二時三十分許，在宜蘭縣礁溪鄉五線大楓橋改建工程工地內，
    竊取劉敦仁所有放置於上開地點之高拉力鋼筋十三支及鋼筋十支，嗣於同日下午
    二時三十分許，於擬裝載於其所有之貨車上時，為警當場查獲。
二、案經宜蘭縣警察局礁溪分局報請臺灣宜蘭地方法院檢察署檢察官偵查起訴。
    理  由
一、訊據被告甲○○對於於上開地點拿取鋼筋之事實均坦承不諱，惟辯稱：我是在溪
    底拿鋼筋，那是被河水沖走的，是乙○○找我一起取拿的，我不知道地點，我不
    知道那是有人的，我以為那是沒有人的才拿的云云。經查：
  （一）被告拿取鋼筋之地點，係位於宜蘭縣礁溪鄉五線大楓橋改建工程之工地內，
        而該工地之外圍均有標示施工危險請勿靠近之告示，且以鐵杆及黃色塑膠繩
        圍起，由外觀顯見為施工工地之範圍，無誤認之可能，此經本院現場勘驗明
        確，並有勘驗筆錄及現場照片八幀在卷可憑。且被告雖辯稱當時以為是被河
        水所沖走云云，惟經證人陳韋志結證稱：當時現場四周的工程都有圍起禁入
        的標示，且鋼條都成堆放好的，當天天氣晴朗，溪底沒有水等語明確（本院
        九十一年四月二日勘驗筆錄參照），顯見該鋼筋係成堆整齊放置於乾溪底之
        上，則當不可能誤以為上開鋼筋係被水所沖走，而無人所有，且工地之外圍
        均圍起禁止進入之標誌，由外觀足以表徵係有人管領之物，因之被告辯稱誤
        以為沒有人的才拿云云，顯係卸責之詞，不足採信。
  （二）被告及乙○○二人共同前往拿取鋼筋之事實，業據被告坦認不諱，且經被害
        人丙○○指述明確，復有贓物認領保管單附卷可稽。雖乙○○陳稱：那時我
        知道有些鋼筋被大水沖到溪底到處都是，我就告訴他說溪底有很多被水沖走
        的鋼筋，叫他去撿，他問我說在何處，我就帶他去看，他就下去撿鋼筋，我
        沒有下去幫他拿云云。惟上開事實經證人陳韋志結證稱：現場是另一位吳國
        章警員發現，我也在現場，吳警員問被告在作什麼，被告及另一名乙○○立
        即拔腿就跑等語明確（本院九十一年四月二日勘驗筆錄參照），則被告與乙
        ○○若認係無人所有之物，則何以為警查獲當時，並不上前說明，而於警察
        詢問之際，即跑離現場，且乙○○若僅係帶被告至現場看，則亦無逃離現場
        之必要。參以被告於本院調查時先陳稱：我是受雇於乙○○去載鋼筋的，‧
        ‧‧說要給我四百元云云（本院九十年十月十八日訊問筆錄參照），後又改
        稱：他（乙○○）說的實在，乙○○說載那些鋼筋一趟可以賣三、四百元，
        並不是他雇用我給我錢云云（本院九十年十二月六日訊問筆錄參照），核其
        前後所辯反覆不一，不足採信，本件事證明確，被告犯行堪以認定，應依法
        論科。
二、核被告甲○○所為，係犯刑法第第三百二十條第一項之罪。被告與乙○○二人就
    上揭犯行，有犯意聯絡及行為之分擔，皆為共同正犯。查被告曾因違反麻醉藥品
    管理條例案件，判處有期徒刑六月，於八十五年六月十二日入監執行，並於八十
    六年七月十二日縮刑期滿執行完畢，有卷附臺灣高等法院檢察署刑案紀錄簡覆表
    可按，其受有期徒刑之執行完畢，五年以內再犯有期徒刑以上之罪，為累犯，依
    法加重其刑。爰審酌被告不思以己力工作，而竊取他人之物，侵害他人之財產法
    益，惟其所生危害非屬重大等一切情狀，量處如主文所示之刑，並諭知易科罰金
    之折算標準。至乙○○所涉竊盜罪嫌，應由檢察官另行偵辦，附此敘明。
據上論斷，應依刑事訴訟法第二百九十九條第一項前段，刑法第二十八條、第三百二
十條第一項、第四十七條、第四十一條第一項，罰金罰鍰提高標準條例第一條前段、
第二條，判決如主文。
本案經檢察官賴慶祥到庭執行職務
中        華        民        國    九十一    年    四    月    二十六  日
                                  臺灣宜蘭地方法院刑事第一庭
                                      審判長法  官    林  明  山
法  官    辜  漢  忠
                                            法  官    鄭  貽  馨
右正本證明與原本無異。
如不服本判決，應於判決送達後十日內向本院提出上訴狀( 應附繕本 )，上訴於臺灣
高等法院。
                                          書記官   陳憲文
中        華        民        國    九十一    年    四    月    二十九  日
附錄論罪法條
刑法第三百二十條第一項
 (普通竊盜罪、竊佔罪)
意圖為自己或第三人不法之所有，而竊取他人之動產者，為竊盜罪，處五年以下有期
徒刑、拘役或五百元以下罰金。
